【裁判字號】    97,交聲,2622
【裁判日期】    970930
【裁判案由】    違反道路交通管理處罰條例聲明異議
【裁判全文】
臺灣臺北地方法院交通事件裁定        97年度交聲字第2622號
原處分機關  交通部公路總局臺北區監理所
異議人即
受處分人    甲○○
上列異議人即受處分人因違反道路交通管理處罰條例案件，對於
交通部公路總局臺北區監理所於民國97年8月25日所為之處分（
原處分案號：北監自裁字第裁40-CG0000000號），聲明異議，本
院裁定如下：
    主  文
異議駁回。
    理  由
一、按汽車駕駛人，行車速度，超過規定之最高時速者，處新臺
    幣（下同）1,200元以上2,400元以下罰鍰，並記違規點數1
    點，道路交通管理處罰條例第40條、第63條第1項第1款分別
    定有明文。再按「對於當事人之送達，有下列各款情形之一
    者，行政機關得依申請，准為公示送達︰一應為送達之處所
    不明者。二於有治外法權人之住居所或事務所為送達而無效
    者。三於外國或境外為送達，不能依第八十六條之規定辦理
    或預知雖依該規定辦理而無效者。有前項所列各款之情形而
    無人為公示送達之申請者，行政機關為避免行政程序遲延，
    認為有必要時，得依職權命為公示送達。當事人變更其送達
    之處所而不向行政機關陳明，致有第一項之情形者，行政機
    關得依職權命為公示送達。」，行政程序第78條亦有明文。
二、本件異議人即受處分人甲○○於民國96年1月16日3時29分許
    ，駕駛其所有之車牌號碼PD-6736號自用小客車在樹林市○
    ○路浮洲橋處，經設置於該處之固定式雷達測速器自動拍攝
    採證，嗣經臺北縣政府警察局交通隊警員檢視採證照片後，
    以受處分人有違反道路交通管理處罰條例第40條「限速50公
    里，經測時速92公里，超速40公里以上未滿60公里」之違規
    行為為由，於96年2月8日製單舉發，上揭舉發違反道路交通
    管理事件通知單寄至異議人臺北縣板橋市○○街72巷13之4
    號住處，因該址查無此人，有應為送達之處所不明之情形，
    經依行政程序法第78條第2項之規定，依職權命為公示送達
    後，異議人逾期未到案說明，原處分機關認異議人確有上開
    違規行為，乃依道路交通管理處罰條例第40條、處理細則第
    44條第1項暨違反道路交通管理事件統一裁罰基準表之規定
    ，於97年8月25日以北監自裁字第裁40-CG0000000號裁決書
    裁處受處分人罰鍰2400元在案。
三、聲明異議意旨略以：異議人從未收受臺北縣政府警察局北縣
    警交字第CG0000000號舉發違反道路交通管理事件通知單，
    本件舉發機關所為舉發應屬無效，為此聲明異議，請求撤銷
    原處分云云。
四、經查：
（一）異議人並未否認有於上揭時、地駕駛其所有之車牌號碼PD
      -6736號自用小客車於樹林市○○路浮州橋處有超速等情
      ，並有採證照片在卷足憑；異議人雖質疑上揭舉發違反道
      路交通管理事件通知單未經合法送達，所為舉發應屬無效
      云云，惟按「對於當事人之送達，有下列各款情形之一者
      ，行政機關得依申請，准為公示送達︰一應為送達之處所
      不明者。二於有治外法權人之住居所或事務所為送達而無
      效者。三於外國或境外為送達，不能依第八十六條之規定
      辦理或預知雖依該規定辦理而無效者。有前項所列各款之
      情形而無人為公示送達之申請者，行政機關為避免行政程
      序遲延，認為有必要時，得依職權命為公示送達。當事人
      變更其送達之處所而不向行政機關陳明，致有第一項之情
      形者，行政機關得依職權命為公示送達。」，行政程序第
      78 條定有明文，本件舉發違反道路交通管理事件通知單
      原寄至異議人臺北縣板橋市○○街72巷13之4住處，經郵
      局以「該址查無此人」退回，有應為送達之處所不明之情
      形，此有上開信封影本在卷可參，原處分機關，依行政程
      序法第78條第2項之規定，依職權命為公示送達，有臺北
      縣政府警察局96年4月25日北縣警交字第0960049394號公
      告、臺北縣政府警察局96年4月25日北縣警交字第0960049
      3941號函、公示舉發違反道路交通管理事件通知單（通知
      聯）送達名冊在卷可憑，依上揭規定，本件舉發機關所為
      舉發應已合法生效。
（二）又道路交通管理處罰條例第90條，係對違反道路交通管理
      事件通知單逾3個月不得舉發規定，而非送達與否之規定
      ，有交通部交路（86）字第055202號函、交路（87）字第
      003563號函解釋在案，是異議人陳稱「如該送達之生效期
      日距原處分機關所舉發之違規行為成立之期日，已逾3個
      月之舉發期限，則原舉發處分自屬非法」等語，容有誤會
      ，並此敘明，異議人上揭所辯，實屬卸責之詞，難以憑信
      。
五、綜上所述，本件異議人有前揭違規行為，原處分機關依道路
    交通管理處罰條例第40條及違反道路交通管理事件統一裁罰
    基準及處理細則第43條、第44條、第67條等規定，裁處異議
    人罰鍰2400元，核無違誤，本件異議人之異議為無理由，應
    予駁回。
據上論斷，應依道路交通案件處理辦法第19條，裁定如主文。
中    華    民    國    97    年    9     月    30    日
                        交通法庭法  官  沈君玲
以上正本證明與原本無異
如不服本裁定應於送達後5日內向本院提出抗告狀
                                書記官  劉麗英
中    華    民    國    97    年    10     月    1    日


司法院資訊處製作；財團法人民間司法改革基金會備份。
